【裁判字號】    89,易,938
【裁判日期】    890804
【裁判案由】    竊盜
【裁判全文】
臺灣桃園地方法院刑事判決                          八十九年度易字第九三八號
    公  訴  人  臺灣桃園地方法院檢察署檢察官
    被      告  甲○○
右列被告因竊盜案件，經檢察官提起公訴（八十九年度偵字第三九三六號），本院判
決如左：
        主  文
甲○○竊盜，處拘役伍拾日。
        事  實
一、甲○○意圖為自己不法之所有，於民國八十九年三月六日下午十時十五分許（公
    訴人誤載為二十三時十分），在桃園縣桃園市○○路八十八號「鄉情茶坊」內，
    趁丙○○不注意之際，以徒手方式，竊取丙○○置放於該店桌上之博世牌（ＢＯ
    ＳＣＨ）、型號ＤＵＡＬ—ＣＯＭ七三八雙頻行動電話一支（市價約新台幣—下
    同—一萬二千元），嗣經丙○○發覺失竊後向其探詢，甲○○始將該行動電話自
    其皮包中取出而查獲。
二、案經桃園縣警察局桃園分局報請台灣桃園地方法院檢察署檢察官偵查起訴。
        理  由
一、訊據被告甲○○矢口否認右揭竊盜犯行，辯稱：係因被害人上開行動電話與伊所
    有之摩托羅拉牌行動電話皆放於桌上，伊當時急於離去，乃不慎將之收入皮包內
    ，伊並無偷竊之意；又警訊中製作筆錄之警員並未告知伊有拒絕夜間訊問之權利
    ；及刑事組警員有對伊刑求云云。惟查，右揭事實業經被害人丙○○於警訊中及
    本院審理中指訴歷歷，而被害人丙○○之行動電話係由被告甲○○之皮包中取出
    等情，亦據證人即「鄉情茶坊」負責人乙○○於警訊中證述明確。復查，被告所
    有之行動電話乃摩托羅拉牌、黑色，而被害人遭竊之博世牌行動電話略大，螢幕
    周邊為銀色，業經本院當庭勘驗明確，並拍攝對比照片存卷可參，兩相稽核，該
    等品牌、型號、外觀皆明顯不同，縱係匆忙中亦不致有誤認之可能。再者，被害
    人丙○○當時係自己一人在一張桌子上玩紙牌，桌上除紙牌外只有行動電話，而
    被告甲○○當時在距離伊約一、二公尺處的置物櫃整理東西，被害人丙○○僅離
    開五秒鐘，回來即發現行動電話遺失等情，業據被害人丙○○於本院八十九年五
    月八日審理中陳述無訛，兩人既非同處一處，堪認被告應無誤拿之可能。況且，
    被告於庭呈之答辯狀中自承：伊案發當日下午九時許曾返回住處，十時左右才回
    到店內，當時有空閒時間整理背包，而當天凌晨二時才下班云云，則被告既甫自
    住處返抵店內不到十分鐘，何須再匆匆回家換衣服？且既稱凌晨兩點才下班，復
    因當時有空閒，才利用時間整理背包，又何須匆忙離開？至被告所稱警訊時曾遭
    警員毆打及警員製作筆錄時未告知其夜間禁止訊問之規定乙節。經查：被告之警
    訊筆錄係於桃園分局景福派出所製作，而被告自承係於製作筆錄後，移送桃園分
    局時，始遭警員毆打（傷害部分未經告訴，且非本院審理範圍）。稽之，被告之
    受傷既在筆錄做成後，姑不論該毆打事實真實與否，並不影響本件筆錄做成之任
    意性應無疑義。再者，依刑事訴訟法第一百條之三規定，「司法警察官或司法警
    察詢問犯罪嫌疑人，不得於夜間行之，但有左列情形之一者，不在此限：一、經
    受詢問人明示同意者。…」。其立法意旨在保障人權、避免疲勞訊問並確保被告
    陳述之任意性。惟違反夜間訊問之同意規定或違反連續錄音錄影之規定，僅屬單
    純的預防性質之違反，在效果評價上，不應等同違反緘默權、律師選任權告知之
    規定，僅能就違反之程度作判斷，未必一定全數排除，亦即應以「比例原則」或
    「權衡理論」之概念作為判斷排除與否之重要依據。本案情形，被告在警訊中所
    做之陳述確係出於任意性，業據其陳述無訛（見本院八十九年六月二十七日審理
    筆錄），且遍核警訊全文，與被告於偵審中所為供述相差無幾，堪認其做成之真
    實性，又警訊係自當日凌晨十二時十五分開始，至一時整結束，不及一小時，且
    尚在被告平時下班時間內（凌晨兩點），應無疲勞訊問情事，兩相權衡，尚不能
    以此排除該警訊之合法性。此外並有贓物認領保管單一紙、照片四幀附卷可稽，
    被告所辯，顯係卸責之詞，洵無足採。本件事證明確，被告犯行堪以認定，應予
    依法論科。
二、核被告所為，係犯刑法第三百二十條第一項普通竊盜罪。爰審酌被告竊取之財物
    價值數額約一萬兩千元，及犯後飾詞狡辯，並無悔意等一切情狀，量處如主文所
    示之刑。
三、據上論斷，應依刑事訴訟法第二百九十九條第一項前段，刑法第三百二十條第一
    項，罰金罰鍰提高標準條例第一條前段，判決如主文。
本案經檢察官何祖舜到庭執行職務。
中      華      民      國    八十九    年      八      月      四      日
                                 臺灣桃園地方法院刑事第一庭
                                  審判長法  官  吳  爭  奇
                                           法  官  林  恆  吉
                                           法  官  陳  永  來
右正本證明與原本無異。
如不服本判決，應於判決送達後十日內向本院提出上訴狀( 應附繕本 )，上訴於
臺灣高等法院。
                                      書記官   洪明媚
中        華        民        國   八十九   年   八   月    四    日
刑法第三百二十條
意圖為自己或第三人不法之所有，而竊取他人之動產者，為竊盜罪，處五年以下有期
徒刑、拘役或五百元以下罰金。
意圖為自己或第三人不法利益，而竊佔他人之不動產者，依前項之規定處斷。
前二項之未遂犯罰之。


司法院資訊處製作；財團法人民間司法改革基金會備份。
